【裁判字號】    92,聲,414
【裁判日期】    920710
【裁判案由】    發還擔保金
【裁判全文】
臺灣板橋地方法院民事裁定  九十二年度聲字第四一四號
    聲  請  人
    即  債權人  合作金庫銀行股份有限公司
    法定代理人  梁成金
    代  理  人  韓啟基
    相  對  人
    即  債務人  昌磊電子工業股份有限公司
                            設台北縣五股鄉○○○路十三號
    法定代理人  張信貞      住台北縣新店市○○○路十八號
右聲請人聲請發還擔保金事件，本院裁定如左：
    主      文
本院八十八年度存字第三六一七號提存事件，聲請人所提存之擔保金中央政府重大交
通建設公債八十四年度甲類第三期債票，面額新臺幣壹佰萬元券參張（號碼：八四Ｃ
○一四○五Ｄ～八四Ｃ○一四○七Ｄ）、面額新臺幣伍拾萬元券壹張（號碼：八四Ｃ
○○六○二Ｃ），均附息票第十一期至第十四期，共計新臺幣參佰伍拾萬元，准予發
還。
聲請程序費用由相對人負擔。
    理      由
一、按返還擔保金，如符合：（一）應供擔保之原因消滅者。（二）訴訟終結後，供
    擔保人證明已定二十日以上之期間，催告受擔保利益人行使權利而未行使者之要
    件，法院得以裁定返還擔保金，於民事訴訟法第一百零四條定有明文。
二、本件聲請意旨略以：聲請人與相對人間請求清償債務事件，聲請人前遵鈞院八十
    八年度裁全辰字第四二一一號民事裁定，為擔保假扣押，曾提供如主文所示之債
    券為擔保金，並以鈞院八十八年度存字第三六一七號提存事件提存後，聲請鈞院
    以八十八年度執全字第二九六九號假扣押執行相對人所有財產在案（係就鈞院八
    十八年度民執公字第一六三九號假扣押強制執行事件併案執行相對人所有財產）
    ，茲因該假扣押標的物業由鈞院八十八年度民執竹字第一一九○八號已拍畢，為
    此聲請人撤回假扣押執行程序，並經聲請人撤銷該假扣押裁定確定，而聲請人亦
    已定二十日以上期間催告受擔保利益人即相對人行使權利而未行使，為此提出鈞
    院八十八年度裁全辰字第四二一一號民事裁定、八十八年度存字第三六一七號提
    存書、九十一年度全聲字第四○四號民事裁定暨確定證明書、撤回假扣押執行聲
    請狀、聲請併案假扣押執行狀、存證信函暨回執、戶籍謄本、公司變更事項登記
    表等影本各一件，聲請發還擔保金等語。
三、經查聲請人上開主張，經本院依職權調閱本院八十八年度裁全字第四二一一號、
    八十八年度執全字第二九六九號保全程序暨執行卷、八十八年度存字第三六一七
    號擔保提存卷、八十八年度執全字第一六三九號執行卷、八十八年度執字第一一
    九○八號執行卷、九十一年度全聲字第四○四號撤銷假扣押卷查明無訛。是聲請
    人之聲請意旨核與民事訴訟法第一百零四條第一項第二款規定相符，應予准許。
四、爰依民事訴訟法第九十五條、第七十八條，裁定如主文。
中      華      民      國    九十二    年      七      月      十      日
                                    臺灣板橋地方法院民事第三庭
~B法      官  朱嘉川
右為正本係照原本作成
如對本裁定抗告須於裁定送達後十日內向本院提出抗告狀
中      華      民      國    九十二    年      七      月      十四    日
~B法院書記官  馬文慶


司法院資訊處製作；財團法人民間司法改革基金會備份。
